# 关于现金流量表“其他”

提问人：bestxulin 时间：2013-05-26 23:51:54
非同一控制下企业合并，分步合并的情况下，按准则首次出资与达到控制时点的公允价值的差额计入营业外收入，那么这个营业外收入属于现金流量表补充资料中“其他”的范围吗？

回答人：chenyiwei
非同一控制下企业合并中，合并报表层面可能导致的影响损益的差额有两部分： 1 、对购买日前原持有股权按购买日公允价值重新计量的差额：这部分差额在合并报表层面列报为投资收益，相应地，在合并现金流量表的间接法部分中也是在“投资收益”项目中反映；
2 、负商誉，即合并成本（原持有的权益在购买日的公允价值＋购买日增资成本）与取得的可辨认净资产于购买日的公允价值的差额，在合并报表层面计入营业外收入。这部分差额在合并现金流量表的间接法附表中作为“其他”项目反映。

提问人：ivancheng 时间：2014-02-13 00:10:59
准则解释中似乎没有对“其他”做出列举，请问版主根据经验一般包括哪些内容？ 另外，使用受限的货币资金的期初期末余额的变动属于“其他”吗？ 谢谢！

回答人：chenyiwei
使用受限的货币资金的期初期末余额的变动，通常在经营性应收项目的增减变动项目中反映。

提问人：我爱新视野 时间：2014-03-17 15:19:04
陈版对于这个现金流量表中的其他填列,在实务也不是很多,但是有时就有,可是我有时就不明白在何种情况下需要填列在这里,我这样理解不知是否准确? 这个事项影响净利润,但是不影响经营性现金流量的情况下就需要填写到其他列下?

回答人：chenyiwei
笼统地说，就是对净利润和经营活动现金流量影响的金额和／或方向不一致，且补充资料中设置的其他调节项目均不能恰当体现该事项的性质时，应使用“其他”项目。

提问人：我爱新视野 时间：2014-03-18 12:16:43
谢谢您给的指导！您的回复就是我要的答案，太感应了，再求教下 对净利润和经营活动现金流量影响的金额和／或方向不一致这句如何去理解？

回答人：chenyiwei
如权益结算的股份支付、非同一控制下合并的负商誉等，影响净利润但不影响经营现金流，所以要把相应的影响金额加回。但间接法部分设置的其他项目均不适用，所以只能放在“其他”中了。其他以此类推。

提问人：我爱新视野 时间：2014-03-18 21:37:29
可供出售的金融资产年末市值大于成本价，则计提的递处所得税负债，就不需要放在现金流量的附表中填列了，因为它不影响净利润和不影响经营现金流，但是有人说放在“其他”中栏，我就不懂了

回答人：chenyiwei
你的理解是恰当的。“递延所得税资产减少”和“递延所得税负债增加”两项目都是仅包含递延所得税发生额中对应科目是“所得税费用——递延所得税费用”的部分。